# X银行流动利产品的会计处理

提问人：胖盼胡 时间：2021-01-23 10:33:09
陈老师，您好，现在遇到这样一个问题，客户活期银行账户签约X银行的流动利产品，该产品保本不保息，客户可根据需要随时使用签约账户的收支功能且不受限。按新金融工具准则处理的话 ，这类产品可以作为交易性金融资产处理。该类产品的前余额（含本金和增值利息）采用后进先出方式且是复利计息,利率共 7 档，分别适用不同的计息期，比如第一笔利息的计算方式=签订时的账户余额与第一笔利息前一日的账户余额的差额计息期利率/360，该活期账户对账单显示除休息日外几乎天天有增值利息，前一天的增值利息作为一笔本金后进先出，复利计息，且客户正常业务收支频繁，各年 1231 的余额即交易性金融资产的账面价值，但 1231 的余额由本金和收益构成，本金和收益难以区分，故该科目二级明细本金和公允价值变动的数据难以确定，这种情况下，是否可以把期末余额整体划分为交易性金融资产的本金，不区分本金和公允价值变动。此外，客户把增值利息计入财务费用-利息收入，是否可以把其调入投资收益，进而与现金流量表的投资活动匹配起来。

回答人：chenyiwei
可以将其期末余额整体确认为交易性金融资产，增值收益确认为投资收益（假设可以随时提取）或者公允价值变动损益（假设有部分尚未到期，不能提取）。